臺灣桃園地方法院小額民事判決
111年度壢保險小字第39號
原      告  南山產物保險股份有限公司

法定代理人  蔡漢凌  
訴訟代理人  張哲瑀  
            蔡瑋珉  
            何志雄  
被      告  林建名  


訴訟代理人  夏豪黛  
上列當事人間請求損害賠償事件，本院於民國111年3月22日言詞
辯論終結，判決如下：
    主      文
一、被告應給付原告新臺幣貳萬陸仟壹佰柒拾肆元，及自民國一
    百一十年十一月二十二日起至清償日止，按年利率百分之五
    計算之利息。
二、訴訟費用新臺幣壹仟元由被告負擔。
三、本判決得假執行。
    理  由  要  領
一、本件除下列理由要領外，依民事訴訟法第436條之18第1項規
    定，僅記載主文，其餘省略。
二、原告主張：被告於民國108年12月25日20時15分許，駕駛車
    牌號碼00-0000號自用小客車（下稱肇事車輛），行經桃園
    市○○區○○路000號前時，不慎碰撞由訴外人鄒逸理所駕駛、
    訴外人振倫有限公司所有、原告所承保之車牌號碼000-0000
    號自用小客車（下稱系爭車輛），並致系爭車輛受損（下稱
    本件事故），系爭車輛經修復後費用為新臺幣(下同)32,982
    元（工資1,680元、烤漆6,702元、零件24,600元）。原告並
    已依約全數理賠完畢，故依保險法第53條之規定取得上揭損
    失之代位權，又零件部分修復費用應考量折舊，故僅請求被
    告給付26,174元。被告雖辯稱從照片上來看，系爭車輛僅有
    受損2個點云云，然保險桿是一體成形，只要有1、2個點頂
    到保險桿，塑膠片就會損壞無法用烤漆回復原狀。為此，爰
    依民法第184條第1項前段、第191條之2、保險法第53條規定
    提起本件訴訟，並聲明：如主文第1項所示。
三、被告則以：伊對於肇事責任沒有意見。伊有意願賠償，但原
    告請求之金額過高，因為從照片上看系爭車輛後保桿只受有
    兩個點之損害，故伊認為僅需烤漆即可修復等語，資為抗辯
    。並聲明：原告之訴駁回。
四、是依上開說明，以下僅就原告得請求賠償之金額若干？記載
    理由要領如下：　　
（一）按民法第213條第1、3項規定：「負損害賠償責任者，除
      法律另有規定或契約另有訂定外，應回復他方損害發生前
      之原狀。第1項情形，債權人得請求支付回復原狀所必要
      之費用，以代回復原狀。」又所謂必要修復費用，如修理
      材料以新品換舊品時，應予折舊（最高法院77年度第9次
      民事庭會議決議參照）。
（二）經查，系爭車輛修理費用為32,982元（其中工資1,680元
      、烤漆6,702元、零件24,600元），有估價單及統一發票
      等件可證（見本院卷第20至23頁、第25頁）。被告雖抗辯
      系爭車輛後保桿僅需烤漆即可修復等語，惟觀諸原告提出
      之維修估價單所載維修之項目、位置皆與後保險桿有關，
      核與系爭車輛遭被告追撞之位置相符。另系爭車輛維修項
      目有倒車雷達感應器相關項目，而雷達感應器屬於精密儀
      器設備，縱使系爭車輛外觀僅輕微毀損，仍可能造成內部
      雷達感應器故障毀損。又上開估價單為系爭車輛之原廠所
      開立，其應具備維修系爭車輛之專業能力，是其提出之上
      開估價單，應屬可採。原告依上開估價單及統一發票所載
      金額，計算如附表所示之折舊後，請求被告給付26,174元
      ，即有理由。　　　　　
（三）綜上所述，原告請求被告給付26,174元，及自110年11月2
      2日起至清償日止，按年利率5%計算之利息，為有理由，
　　　應予准許。　　　
中    華    民    國   111    年     3    月    31    日
                  中壢簡易庭      法  官  張博鈞　
以上為正本係照原本作成。
如不服本判決，應於送達後20日內，向本院提出上訴狀並表明上
訴理由，如於本判決宣示後送達前提起上訴者，應於判決送達後
20日內補提上訴理由書（須附繕本）。
如委任律師提起上訴者，應一併繳納上訴審裁判費。
中    華    民    國   111    年     3    月    31    日
                                  書記官  張季容
附錄：
一、民事訴訟法第436條之24第2項：
    對於小額程序之第一審裁判上訴或抗告，非以其違背法令為
    理由，不得為之。
二、民事訴訟法第436條之25：
    上訴狀內應記載上訴理由，表明下列各款事項：
    （一）原判決所違背之法令及其具體內容。
    （二）依訴訟資料可認為原判決有違背法令之具體事實。
三、民事訴訟法第471 條第1 項：（依同法第436 條之32第2 項
    規定於小額事件之上訴程式準用之）上訴狀內未表明上訴理
    由者，上訴人應於提起上訴後20日內，提出理由書於原第二
    審法院；未提出者，毌庸命其補正，由原第二審法院以裁定
    駁回之。　
附表：零件部分折舊（單位：新臺幣）　　
----- 折舊時間           金額 第1年折舊值        24,600×0.369×(9/12)=6,808 第1年折舊後價值    24,600-6,808=17,792 上開折舊後零件加計工資1,680元、烤漆6,702元，共計26,174元